最高法院刑事判決　　　　　　　　　　　　　　　八十六年度台上字第二九七八號
　　上　訴　人　甲○○
　　　　　　　　　　　　送達代.
　　選任辯護人　任秀妍律師
　　　　　　　　吳宜芬律師
右上訴人因過失致人於死案件，不服台灣高等法院中華民國八十五年六月二十九日第
二審判決（八十五年度交上訴字第一二二號，起訴案號：台灣台北地方法院檢察署八
十四年度偵字第八七五六號），提起上訴，本院判決如左：
    主  文
原判決撤銷，發回台灣高等法院。
    理  由
本件原判決引用第一審判決書記載之事實、證據及理由，維持第一審論處上訴人因過
失致人於死罪刑，駁回上訴人在第二審之上訴，固非無見。
惟查：(一)、科刑判決所認定之事實與所採之證據不相適合，即屬證據上之理由矛盾，
按諸刑事訴訟法第三百七十九條第十四款，其判決當然為違背法令。本件原判決於理
由內引用李逸柔於八十四年三月二十三日在台北市政府警察局交通警察大隊交通事故
現場談話紀錄表（附八十四年度偵字第八七五六號卷第十頁）之供述，及證人廖瑞丸
在第一審法院八十四年十一月十日勘驗現場之證言（附第一審卷第七十七頁）為論處
上訴人罪刑之證據。然查李逸柔於上開紀錄表稱：「我駕駛輕機（車）ＤＦＧ－三五
六（後載乘客）沿民生東路二六○巷南向北行駛至肇事地前車頭撞擊停於肇事地順向
停車（且併排）ＢＵ－二七五七號自小客車左前葉子板而肇事」。而證人廖瑞丸於上
開履勘筆錄亦僅證稱：「碰到時我無看到，因有聽到喊救命出來看，看紅色轎車併排
停車車頭朝南，有一部摩托車斜躺在往北車道，車斜放，一小女孩在地上哭喊救命，
母親被摩托車壓到，我們抬車救人，小女孩說是碰到車子，紅色車車主不在場，路人
很多圍觀。」依上開筆錄，本件駕駛輕機車肇事者似為李逸柔而非已故吳小咪，且證
人廖瑞丸並未目睹輕機車是撞到上訴人所有自用小客車而肇事。乃原判決遽以該二人
筆錄認定本件車禍係由吳小咪駕駛ＤＦＧ－三五六號機車，後載其女李逸柔至肇事地
點，撞到併排停車之ＢＵ－二七五七號小客車左前葉子板而肇事，其認定之事實與所
採之證據顯不相適合，要難謂非違法。(二)、稽之卷附台北市交通警察大隊松山分隊所
提本件是否自首資料表內載：「經查為左列第（４）項情形：四、報案人或勤務中心
轉來資料未報明肇事人姓名，警員前往傷者就醫之醫院處理時，被告在場，並當場承
認為肇事人」（附同上偵查卷第十頁背面）。則上訴人有無自首情形，關係法律適用
至鉅，原審恝置不查，顯有應於審判期日調查之證據未予調查之違法。以上或為上訴
意旨所指摘，或為本院得依職權調查之事項，應認原判決有發回更審之原因。又本件
雖係刑事訴訟法第三百七十六條第一款所列之案件，惟於修正刑事訴訟法施行前，原
得上訴於第三審法院，且已繫屬於法院，依刑事訴訟法施行法第五條第一項規定，仍
應依施行前之法定程序終結之，附此明。
據上論結，應依刑事訴訟法第三百九十七條、第四百零一條，判決如主文。
中      華      民      國    八十六    年      五      月    二十二    日
                              最高法院刑事第五庭
                                  審判長法官  陳  錫  奎
                                        法官  洪  清  江
                                        法官  李  璋  鵬
                                        法官  吳  昆  仁
                                        法官  李  彥  文
      右正本證明與原本無異
                                              書  記  官
中      華      民      國    八十六    年      五      月    二十八    日
